【裁判字號】    95,訴,423
【裁判日期】    950627
【裁判案由】    毒品危害防制條例
【裁判全文】
臺灣板橋地方法院刑事判決               95年度訴字第423號
公  訴  人  臺灣板橋地方法院檢察署檢察官
被      告  甲○○
                  （現羈押於臺灣臺北看守所）
上列被告因違反毒品危害防制條例案件，經檢察官提起公訴（九
十五年度毒偵字第三０九號），因被告於本院準備程序時認罪，
本院裁定改依簡式審判程序審理，判決如下：
    主  文
甲○○施用第一級毒品，累犯，處有期徒刑壹年，扣案之安非他
命壹包（實秤毛重零點肆肆公克）沒收銷燬。
    事  實
一、甲○○前因施用毒品案件，經本院依職權裁定送觀察、勒戒
    後，認無繼續施用毒品傾向，而由本院於民國八十七年九月
    二十三日以八十七年度訴字第三九二號判處免刑，並於八十
    七年十一月二日確定，再因施用毒品案件，經本院以八十八
    年度毒聲字第六六六三號裁定送強制戒治，並經本院於八十
    九年二月十六日以八十九年度易字第二三五號判處有期徒刑
    五月，如易科罰金以三百元折算一日，於八十九年四月十一
    日確定，而甲○○經強制戒治屆滿三月後，經法院裁定停止
    戒治付保護管束，惟其於保護管束期間，又因施用毒品案件
    ，經本院以八十九年度毒聲字第四五八二號裁定撤銷停止戒
    治，令入戒治處所施以強制戒治，並經本院於八十九年十一
    月二十二日以八十九年易字第二七八七號判決分別就施用第
    一級毒品罪及施用第二級毒品罪各處有期徒刑八月、六月，
    定應執行刑一年確定，上開有期徒刑五月、一年接續執行於
    九十三年七月二十七日假釋出監，並於九十三年八月三日縮
    短刑期期滿執行完畢。詎其猶不知悔改，復於前揭強制戒治
    執行完畢釋放後五年內，另行基於施用第一級毒品海洛因、
    第二級毒品安非他命之犯意，於九十四年九月十四日上午五
    時許，在臺北縣新莊市○○街之公園內，以將海洛因及安非
    他命置於玻璃球內以火燒烤成煙吸食之方式，施用第一級毒
    品海洛因、第二級毒品安非他命一次。嗣於九十四年九月十
    四日晚間八時許，在臺北縣新莊市○○路與中原路口，為警
    查獲，並扣得第一級毒品安非他命一包（實秤毛重零點四四
    公克）。
二、案經臺北縣政府警察局樹林分局報告臺灣板橋地方法院檢察
    署檢察官偵查起訴。
    理  由
一、認定被告甲○○犯罪所憑之證據
（一）被告甲○○於本院準備程序、審理中之自白。
（二）臺北縣政府警察局樹林分局毒品案件被移送人姓名及代碼
      對照表及臺灣檢驗科技股份有限公司濫用藥物尿液檢驗報
      告各一紙。
（三）扣案第二級毒品安非他命一包（實秤毛重零點四四公克）
      及行政院衛生署管制藥品管理局檢驗成績書影本一紙。
（四）臺灣板橋地方法院檢察署刑案資料查註紀錄表、臺灣高等
      法院被告前案紀錄表各一件。
二、核被告甲○○所為，係犯毒品危害防制條例第十條第一項、
    第二項之施用第一級毒品海洛因罪及第二級毒品安非他命罪
    。被告施用前非法持有第一級毒品海洛因及施用前後非法持
    有第二級毒品安非他命之低度行為，均已為施用之高度行為
    所吸收，不另論罪。又被告以將海洛因、安非他命同時置於
    玻璃球內以火燒烤成煙吸食，係以一行為觸犯上開二罪名，
    為想像競合犯，應從一重論以連續施用第一級毒品罪，公訴
    人認被告之行為乃數罪應予併罰，尚有未洽。查被告甲○○
    有如事實欄所示之前科犯行，其於有期徒刑執行完畢五年以
    內再犯本件有期徒刑以上之罪，為累犯，應依法分別加重其
    刑。爰審酌被告素行狀況，且前已有施用毒品紀錄，竟又為
    本件犯行，顯見其戒除毒癮之意志力薄弱，並考量施用毒品
    乃自戕行為，所生危害非鉅，暨被告坦承犯行，犯後態度良
    好等一切情狀，量處如主文所示之刑。
三、雖被告甲○○於本院審理時復供稱：伊在九十五年五月廿三
    、廿四日左右，也有施用海洛因、安非他命之犯行等語。惟
    查，被告甲○○陳稱：伊自九十四年九月十四日施用海洛因
    、安非他命後，一直到九十五年五月廿三、廿四日左右之間
    ，並沒有其他施用毒品行為，且九十五年五月間係因為經濟
    問題心情不好，且腳受傷會痛等原因，才會又施用海洛因、
    安非他命，伊在九十四年九月為警查獲之時並沒有想要一直
    施用毒品等語（以上均見本院九十五年六月十三日審理筆錄
    ），顯見被告甲○○於九十五年五月廿三、廿四日左右之施
    用海洛因、安非他命之犯行，與前開業經本院論罪科刑之施
    用毒品犯行之間，並非基於概括犯意為之，難認有何連續犯
    之裁判上一罪關係，非本案起訴效力所及，本院自無從併予
    審究，附此敘明。
四、扣案安非他命一包（實秤毛重零點四四公克），其中安非他
    命屬第二級毒品，且已與該包裝袋無法完全析離，爰併依毒
    品危害防制條例第十八條第一項前段之規定宣告沒收銷燬之
    。
五、如不服本件判決，得自收受送達之日起十日內，向本院提出
    上訴狀。
據上論斷，應依刑事訴訟法第二百七十三條之一第一項、第二百
九十九條第一項前段，毒品危害防制條例第十條第一項、第二項
、第十八條第一項前段，刑法第十一條前段、第五十五條、第四
十七條，判決如主文。
本案經檢察官王聖涵到庭執行職務。
中    華    民    國    95    年    6     月    27    日
                  刑事第九庭    法  官  連育群
以上正本證明與原本無異
如不服本判決應於送達後10日內向本院提出上訴狀
                                書記官  郭宇修
中    華    民    國    95    年    6     月    27    日
附錄本案論罪科刑法條全文：
毒品危害防制條例第十條
  施用第一級毒品者，處六月以上五年以下有期徒刑。
  施用第二級毒品者，處三年以下有期徒刑。


司法院資訊處製作；財團法人民間司法改革基金會備份。
